# 请教陈版担保损失的问题

提问人：lhj229 时间：2010-04-07 22:30:02
如果A公司为B公司在银行的贷款提供了担保，如果A公司履行了担保责任，A公司是否可以对B公司挂债权？？A公司履行了担保责任后，这个债权是否已经不适用或有事项准则？？？

回答人：chenyiwei
从法律上讲，担保人履行了担保责任之后，是可以向被担保方追偿的，这一权利是受到法律保护的。 但是，会计上确认一项资产，不仅仅要看这是否一项法律或合同赋予的权利，更重要的是看“相关的经济利益是否很可能流入企业”。鉴于实务中履行担保责任往往是在被担保方无偿债能力的情况下，所以该项债权的可收回性将会产生很大疑问。所以基于稳健的考虑，如果预计不是很可能收回该笔款项的，不建议在报表上确认为应收款项，但是不确认应收款项并不妨碍担保方依照法律和担保合同的规定行使对债务人的追偿权。

回答人：chenyiwei
回复 板凳 lhj229 的帖子对于A公司合并报表层面而言，这本来就不是或有事项，因为被担保的债务本来就已经列入合并资产负债表中。但母公司个别报表层面仍然适用我前面所说的原则。 另外提示一下： 13 号准则第七条是指预计可从第三方收到补偿的情况，而本案例中讨论的是向被担保方而不是第三方追偿，所以不适用 13 号准则第七条。

回答人：chenyiwei
回复 地板 lhj229 的帖子能否确认对被担保方（或者其他方）的债权，取决于：（ 1 ）对方有无偿还的法定或合同义务；（ 2 ）对方有无支付能力。因此，是否可以挂债权，在你说的股权转让的情况下，需要视股权转让协议的条款来确定。